【裁判字號】    99,小上,5
【裁判日期】    990506
【裁判案由】    給付貨款
【裁判全文】
臺灣士林地方法院民事判決               99年度小上字第5號
上  訴  人  黃忠律師即鎗銘實業有限公司破產管理人
被上訴人    億欣歐化廚具有限公司
法定代理人  甲○○
上列當事人間請求給付貨款事件，上訴人對於中華民國98年12月
7 日本院士林簡易庭98年度士小字第1656號第一審判決提起上訴
，本院於99年4 月22日言詞辯論終結，判決如下：
    主      文
上訴駁回。
第二審訴訟費用新臺幣壹仟伍佰元由上訴人負擔。
    事實及理由
一、上訴人在原審起訴主張：被上訴人於民國95年5 、6 月間多
    次向鎗銘實業有限公司（下稱鎗銘公司）購買廚房器具等商
    品（下稱系爭商品），總計積欠買賣價金新臺幣（下同）6
    萬4, 172元。嗣鎗銘公司於98年1 月6 日經臺灣宜蘭地方法
    院以97年度破更字第1 號裁定宣告破產，並選任上訴人為鎗
    銘公司之破產管理人。為此，依買賣關係請求被上訴人給付
    上開價金等語，並聲明：被上訴人應給付上訴人6 萬4,172
    元，及自98年6 月24日起至清償日止，按年息5 ％計算之利
    息。被上訴人在原審則以：系爭商品中之「ST雙緩衝小怪物
    －左開」2 組，有瑕疵無法正常使用，被上訴人要求鎗銘公
    司另行交付無瑕疵物，未獲置理，被上訴人得依民法第264
    條規定主張同時履行抗辯權，且因系爭商品無法使用，被上
    訴人另向第三人購買，受有差價4,000 元，及僱工安裝出支
    出7,000 元之損害，被上訴人得依民法第227 條主張不完全
    給付損害賠償，並得依同法第359 條主張減少價金。又鎗銘
    公司於95年6 月交付系爭商品後，遲至98年6 月始向法院聲
    請發支付命令對被上訴人請求給付，其買賣價金請求權已罹
    於2 年時效期間等語置抗辯，並聲明：上訴人在原審之訴駁
    回。
二、原審判決以鎗銘公司就系爭商品之價金請求權已逾2 年而罹
    於時效消滅為由，判決上訴人敗訴，上訴人不服提起上訴，
    所為主張除與在原審陳述相同者外，另補稱：系爭商品之買
    賣與貨價陳列販售不同，且兩造均為商人，此買賣關係有特
    定人且為特定長期往來對象，非提供商品與一般未特定客戶
    ，故無民法第127 條第8 款規定之適用，而應適用同法第12
    5 條所定時效期間，原判決違背法令云云，並聲明：(一)原判
    決廢棄。(二)被上訴人應給付上訴人6 萬4,172 元，及自起訴
    狀繕本送達之翌日起至清償日止，按年息5 ％計算之利息。
    至被上訴人之答辯則悉與其在原審所陳相同，並聲明：上訴
    駁回。
三、兩造不爭執及爭執事項：
  (一)兩造不爭執事項：
  1.被上訴人於95年5 、6 月間向鎗銘公司購買系爭商品，買賣
    價金總計6 萬4,172 元，尚未給付。
  2.鎗銘公司於98年1 月6 日經臺灣宜蘭地方法院97年度破更字
    第1 號民事裁定宣告破產，並選任上訴人為破產管理人。
  3.上訴人於98年5 月20日具狀向本院聲請對被上訴人發支付命
    令，請求命被上訴人給付上開買賣價金。
  (二)兩造爭執事項：
  1.上訴人對被上訴人就系爭商品之買賣價金請求權消滅時效期
    間，是否應適用民法第127 條第8 款規定之2 年短期時效？
    上訴人之此一請求權是否已罹於時效消滅？被上訴人主張時
    效抗辯拒絕給付，有無理由？
  2.上訴人之買賣價金請求權如未罹於時效消滅，則被上訴人主
    張鎗銘公司所交付之物有瑕疵，行使同時履行抗辯權，有無
    理由？
  3.如被上訴人不得行使同時履行抗辯權拒絕給付，則其主張減
    少價金，有無理由？
  4.如被上訴人之前述抗辯均無理由，其主張以鎗銘公司應負不
    完全給付損害賠償與其貨款債務抵銷，有無理由？
四、按民法第127 條第8 款所定，商人、製造人、手工業人所供
    給之商品及產物之代價，係指商人就其所供給之商品及製造
    人、手工業人就其所供給之產物之代價而言，蓋此項代價債
    權多發生於日常頻繁之交易，故賦與較短之時效期間以促從
    速確定，若以商品或產物為標的之債，其債權人既不必為商
    人、製造人或手工業人，即因此所生之請求權與一般之請求
    權無異，自應適用一般之長期時效規定，而不包括於本款所
    定短期時效之內（最高法院39年臺上字第1155號、41年臺上
    字第559 號判例要旨參照）。查鎗銘公司係從事廚房器具批
    發、零售營業之公司，此有鎗銘公司基本資料表（見原審卷
    第44頁）可稽，被上訴人向鎗銘公司買受之系爭商品為廚房
    器具，價金6 萬4,172 元，應屬民法第127 條第8 款規定商
    人所供給商品之代價，系爭商品之預定收款日為95年5 、6
    月間，此有鎗銘公司製作經被上訴人簽收之銷貨憑單（見原
    審卷第9 至21頁）可稽，上訴人遲至98年5 月20日始向本院
    聲請發支付命令請求被上訴人給付上開價金（見原審卷第6
    頁），已逾2 年消滅時效期間，被上訴人為時效抗辯而拒絕
    給付，於法核無不合。至於上訴人主張出賣標的物貨款請求
    權，依上揭判例要旨，不適用民法第127 條第8 款規定之2
    年短期消滅時效云云，惟上開判例業已闡明民法第127 第8
    款之請求權，僅指商人、製造人、手工業人所供給之商品及
    產物之代價請求權，但不包含交付買賣標的物之請求權。本
    件上訴人主張者既係給付買賣價金之請求，非交付買賣標的
    物之請求，自有該等判例之適用，上訴人主張原判決違背前
    述判例而違背法令，委無足採。又民法第127 條第8 款所定
    商品或產物供給之人，法律並未限定其須具備何種身分或資
    格（最高法院63年度第1 次民庭庭推總會議決議參照），即
    無論係商人間或商人與一般顧客間之交易，均有適用，亦不
    以何種銷售方式為限。準此，民法第127 條第8 款規定之商
    人，並無身分或資格之限制，原判決適用民法第127 條第8
    款規定，認鎗銘公司之價金請求權已逾2 年罹於時效消滅，
    亦無不合。上訴人主張民法第127 條第8 款規定之對象，限
    於開架擺設販賣商品予一般顧客、無特定交易對象之商人，
    並指摘原判決違背上開決議云云，於法亦屬無據。
五、從而，上訴人主張依據買賣契約法律關係，請求被上訴人給
    付6 萬4,172 元，及自起訴狀繕本送達之翌日起至清償日止
    ，按年息5 ％計算之利息，為無理由，不應准許。原審判決
    駁回其請求，核無違誤。上訴意旨指摘原判決違背法令，求
    予廢棄改判，為無理由，應予駁回。
六、兩造其餘之攻擊、防禦方法，經本院悉予審酌後，認均無礙
    於本件之判斷，於茲不贅。
七、據上論結，本件上訴為無理由，依民事訴訟法第436 條之32
    第2 項、第449 條第1 項、第78條、第436 條之32第1 項、
    第436 條之19，判決如主文。
中    華    民    國    99    年    5     月    6     日
                  民事第二庭  審判長法  官  方彬彬
                                    法  官  藍雅清
                                    法  官  蕭錫証
以上正本證明與原本無異。
本件判決不得上訴。
中    華    民    國    99    年    5     月    7     日
                                    書記官  林立原

司法院資訊處製作；財團法人民間司法改革基金會備份。
